臺北高等行政法院判決
　　　　　　　　　　　　　　　　　　 95年度訴字第02886號
　　　　　　　　　　　　　　　.
原　　　告　倚天資訊股份有限公司
代　表　人　甲○○
訴訟代理人　袁金蘭　會計師
　　　　　　林瑞彬　律師
　　　　　　丙○○
被　　　告　財政部臺北市國稅局
代　表　人　許虞哲(局長)
訴訟代理人　乙○○
上列當事人間因營利事業所得稅事件，原告不服財政部中華民國
95年6月30日台財訴字第09500083400號訴願決定，提起行政訴訟
。本院判決如下：
　　主  文
原告之訴駁回。
訴訟費用由原告負擔。
　　事  實
一、事實概要：原告91年度營利事業所得稅事件，對被告機關適
    用投資抵減研究發展支出乙項表示不服，申請復查，未獲變
    更，原告仍有不服，就產品企劃部門及測試部門人員之薪資
    7,296,233元及退休金234,139元部分，提起訴願經決定駁回
    後，遂提起本件行政訴訟。
二、兩造聲明：
　　(一)原告聲明：訴願決定、原處分（復查決定）關於剔除總經
      理薪資適用投資抵減以外之部分均撤銷。
　　(二)被告聲明：駁回原告之訴。
三、兩造之爭點：原告所列報前開產品企劃部及測試部人員，是
                否屬投資抵減辦法第2 條所稱之專業研究人員
                之範圍？
　　(一)原告主張之理由：
      1.觀諸促進產業升級條例第6 條立法原意及授權行政院訂
        定之行為時「公司研究與發展人才培訓適用投資抵減辦
        法」（下稱投資抵減辦法）及「公司研究與發展人才培
        訓及建立國際品牌形象支出適用投資抵減辦法審查要點
        」（下稱審查要點）之文義解釋，並未限制新產品量產
        前之研發測試工作不得適用投資抵減，且上開行為時「
        審查要點」之認定原則並有明定新產品研發階段所發生
        之相關測試費用，應屬研究與發展範圍之解釋，惟被告
        卻自行認定負責原告新產品研發測試工作非屬專門從事
        研發工作為由，否准測試部門人員列報研發投資抵減，
        前揭原處分將原告原本依實質要件所應享有之投資抵減
        優惠予以剝奪，已限縮人民適用投資抵減之範圍，顯非
        促產條例立法之原意，與大法官釋字第367 號解釋意旨
        不符，並已逾越母法促產條例之授權範圍。
      2.原告研發單位下所屬測試部門員工所為之測試工作與其
        他部門員工之測試工作並無法互為替代，被告無任何證
        據即認原告之測試工作可由各部門所屬設計人員負責，
        而否准上開測試部門員工薪資適用投資抵減，顯有違誤
        。蓋原告研發單位之設置，共分成：軟體、硬體、通訊
        、機構、測試等不同功能之研發單位。其中軟體、硬體
        、通訊及機構等部門研發人員工作執掌，主要係負責各
        類新產品之研發設計工作，並『協助』測試工作之執行
        ，在產品量產前之研發設計階段，基於職能分工及成本
        因素考量，該等研發人員只專職於軟、硬體系統之設計
        、整合、分析及程式撰寫，並僅針對系爭測試人員於研
        發各階段進行測試時從旁提供必要之協助，相關檢驗及
        測試工作主要仍由專門之系爭測試部門人員負責，該等
        人員針對研發人員設計及整合出之軟、硬體新系統，其
        功能、穩定性、可靠度及相容性等做進一步測試，並將
        新產品測試所發現之缺失再交由研發人員進行修改。可
        知該測試行為確係屬研發設計階段所發生，非為開始生
        產並進行量產後之品質管制之測試，係為新產品之研發
        過程中必要且不可或缺之環節，並依原告檢附該等人員
        當年度相關產品測試計劃及測試報告等文件資料供核，
        足證其當年度實際從事之系統及整合測試工作係於研發
        設計階段所發生，同時參與測試人員，亦屬原告原列報
        之專業研發人員。依上開行為時審查要點認定原則之規
        定，該等人員薪資應屬研究與發展之範圍，自應准予適
        用投資抵減。
      3.次查，原告如擬開發新產品，須經(一)提案(二)規劃(三)設計
        (四)系統整合測試及(五)工程試製等階段之專案流程，而原
        告研發處所屬測試部門之工作項目包括擬定及執行研發
        過程中之軟硬體新產品之各項檢驗及測試計劃，負責研
        發各階段測試工作之時程控制，及測試過程中如遇系統
        異常時之緊急狀況處理，並於設計階段配合程式設計人
        員依據「產品規格書」之要求發行軟硬體系統之測試版
        ，並針對該測試版進行其功能、穩定性及相容性等做進
        一步之整合測試，爾後將該測試版本所發現之缺失再交
        由研發人員進行修改，修改後再經測試人員進一步驗證
        無誤後，始有軟硬體正式版之發行，測試人員並會在系
        統整合測試階段及工程試製階段提供有關之驗證及測試
        報告，以審查、驗證與確認新產品之品質，評估新產品
        是否符合設計之要求，另於正式版之軟硬體新產品量產
        前之工程試製階段，就如何提升新產品之可靠度及穩定
        度亦提供工程技術人員技術諮詢；又依向被告所提示之
        研究發展計畫及執行成果紀錄表所載測試人員對於客戶
        問題之解答，係指一旦客戶對原告研發之新產品究係如
        何經過測試之過程提出疑義時，由於職能分工緣故，一
        般客戶服務人員並不了解新產品測試工作之內容，此時
        即須由系爭測試部門人員就新產品研發過程中一連串的
        測試流程、方式及結果提出解釋，亦即如係一般性之客
        戶服務，原告則已另設有客戶服務處，由該處所屬客服
        人員針對客戶使用問題等做解答，是原告實無可能由高
        薪、且工作內容已較複雜之專職研發測試人員同時兼職
        其他一般性客戶服務工作。是前揭諸多測試部門之工作
        項目均係屬原告產品研發專案流程中所必須涵蓋之工作
        ，目的皆為使研究發展之結果符合原先研究發展之規劃
        與預期，方能正式將研發結果運用於生產製程上，如無
        此一研發部門之參與，生產部門顯難以將研發成果落實
        於產品製造，並使可能有瑕疵之研發成果於製程中產生
        壞軌造成生產部門之機械設備產生無可彌補之損害，而
        業務部門亦無法就此等經研究發展，卻仍可能有瑕疵之
        產品加以順利推銷，此等皆為測試部門應屬於研究發展
        業務範圍之具體事實，被告之認知顯然有誤，訴願決定
        未予糾正亦有違誤。
      4.再查，原告為一資訊服務業，首要競爭核心在於創新能
        力及自創品牌的研發，而新產品於量產前之研發階段，
        須由測試人員進行與各種使用者介面之系統與整合測試
        ，俾符正式量產之規格以符合銷售市場客戶所需，經不
        斷嚴密測試後方可使新產品達真正可商品化目標，如此
        才有研發成果之呈現，如前所述，原告此等對新產品功
        能、規格、相容性等測試之相關費用，確屬新產品研究
        開發階段必要者，自應屬研究發展獎勵範疇。次由研究
        和發展之定義言之，要論是否為研究發展範疇，當以是
        否透過研究或發展過程，包括新產品正式量產銷售前，
        透過測試工作不斷修正新產品之品質以符正式量產之規
        格及客戶所需等工作，其所得到的努力成果，最終並得
        在銷售市場上為客戶所接受以產生商業價值而定。換言
        之，對研發工作而言，於量產前再進行之測試，當係確
        認研發工作是否獲得效益之不可或缺之ㄧ環；且依上開
        行為時投抵辦法及審查要點，顯未有明文規定量產前之
        研發功能測試工作有不得適用投資抵減之規定。訴願決
        定毫無根據臆測系爭研發人員係從事量產前修正品質之
        測試工作，非屬促進產業升級條例獎勵之範疇為由，否
        准測試部門人員列報研發投資抵減，其認事用法顯與原
        告實情不符，除無法令依據外，實已剝奪公司依法抵稅
        之權利，限縮投抵辦法適用之權利範圍，當然違背租稅
        法律主義。
      5.復查，產品企劃人員主要係負責新產品規格之規劃及彙
        整、擬定新產品之研發專案總時程、研發作業各階段針
        對新產品品質進行統籌設計審查並定期召開新產品之跨
        部門協調會議及協調研發單位進行系統整合之設計等工
        作，由前述工作職掌可知，產品企劃人員於整個研發過
        程均全程參與。在軟、硬體新產品研發規劃階段主要係
        由產品企劃人員主導，針對未來新產品之規格及發展趨
        勢進行研究分析及設計審查，以為新產品規格訂定之依
        據，並與廠商討論，以確保新產品發揮之功能俾符合研
        發規劃階段之產品效能。在研發過程中，並定期針對新
        產品設計之進展及所使用之料件規格及功能等是否符合
        原始設計之要求進行審查，該等作業將影響原告未來新
        產品研發工作進行之方向，絕非一般非專業之人員可勝
        任，因此該單位人員在研發過程中投入相當多新產品及
        其用料規格之研究設計之進展審查，此實為研發過程重
        要且必需之一環，且依前述89年審查要點認定原則之規
        定附表項目一、研究發展單位專業研究人員之薪資之認
        定原則二所述，亦非屬研究發展單位內之其他行政、助
        理、市場調查、統計及管制之人員，應屬於專業之研發
        人員。又廠商供料之狀況及顧客使用之問題，已分別由
        原告之採購、業務及客服等專責部門直接與對方接洽，
        並非如被告所稱係由產品企劃部門負責與供應廠商及顧
        客就產品使用之溝通。
      6.復查決定駁回原告之理由顯對系爭企劃部門之工作項目
        有所誤解：
        (1)原告之產品計劃處及研究發展處所提供之工作內容皆
          係為研究發展過程之一部分，僅因管理上之便區分成
          二處，具有不同之研發功能，同由總經理負責管理。
          而研發須有正確之方向及效率，避免市場無法接受或
          因研發成本太高造成價格亦高而無法介入既有市場，
          ，故研究發展過程中須有企劃人員參與方能避免使研
          究發展僅成為對原告毫無效益之成本支出。而關於被
          告所質疑之企劃處人員並未參與每一研發主題之問題
          ，查原告之研發過程係透過電腦系統加以管理，故向
          被告提報之研發計畫及執行成果紀錄表乃係委請研發
          人員從電腦系統中加以彙整而得，而研發人員於彙整
          過程中可能僅以部門別加以判斷，並非鉅細靡遺的將
          全數人員列出，況縱企劃人員並未參與其中部分研發
          主題，亦絕不能因此認定該等企劃人員非屬專責參與
          研發工作，被告前揭判斷理由顯屬違反論理法則。
        (2)被告認系爭企劃部門人員有從事部分非研發工作亦顯
          有錯誤。行銷策略係由其他部門人員負責：原告於
          組織架構中確另設有業務及行銷部門負責行銷策略之
          擬定及執行，此點並非產品企劃處員工的職責，然產
          品於研究發展、設計開發後得否被市場接受，仍需業
          務部門以及行銷部門提供其專業意見後，作為研發部
          門徵詢、以及企劃部門將銷售優勢及劣勢等必要資訊
          轉化為產品企劃內容時所必須之回饋功能，並將其至
          於電腦系統上存檔以供研究發展部門之同仁參酌或查
          詢，做為原告研究開發新產品時方向之調整及選定依
          歸。原告設有業務部門及客戶服務處，此二部門接
          收客戶問題後須同時將該等問題彙總交予企劃部門已
          如前述，故產品企劃處員工並未直接與客戶接觸或回
          覆客戶之問題，僅係將由客戶端發現之問題加以整合
          以利於企劃部門於研究發展過程中加以調整，以設計
          出技術性更高，不良率更低之產品模型。
      7.又查，原告申報之研究與發展計畫、執行成果紀錄表所
        載「客戶問題處理」之意涵，係新產品開發至最後階段
        時，為驗證產品功能達成與開發規劃一致之效果，遴選
        「專案測試人員（Gold power user 或Heavy user）」
        以協助新研發產品之測試，該階段測試（外部測試）乃
        必要之研發過程。產品專案測試人員之遴選係透過公開
        招募內部研發單位以外之工作同仁，或經由推薦之公司
        外部人員，如：該方面之玩家或合作廠商，且因研發中
        之產品涉及商業機密，故不論其為內部使用者或是外部
        使用者均被要求保密；待上述產品使用者將測試問題回
        報後，測試單位人員將執行複測，與產品企劃、軟體、
        硬體等相關部門人員討論，並對尚未量產之新產品功能
        及穩定性等繼續開發，一旦測試合格，研發案至此方告
        完成。原告習慣將上述產品使用者稱為「試用客戶」，
        或簡稱為「客戶」，然其意義絕非如被告所稱外部最終
        使用者，同時測試目的亦屬原告尋求量產前來自特定使
        用者之反應，確屬研發之範圍。
      8.末查，原告之產品除了整合軟硬體之金融產品（如：股
        票機）外，尚包括開發提供理財資訊之軟體（如：用於
        PDA 之M-STOCK ）。該產品之研發過程中，產品企劃人
        員須透過業務人員及券商溝通，瞭解市場需求既而擬定
        研究開發計劃，以為後續產品開發規劃及研發人員開發
        之依據。由於產品開發過程中，產品企劃人員會針對與
        券商之開會內容做成開會記錄，並將券商可能提及之相
        關行銷規劃記錄到會議記錄內，該資料雖與研發工作並
        無關連，但基於資訊搜集之完整性而必須記錄到會議記
        錄內，並不代表產品企劃人員執行「行銷規劃」之工作
        。此外，由於原告為一家設立多年之資訊公司，歷年來
        都以電子化方式來儲存資料，除可達到有效之記錄、儲
        存、查詢及管理外，並可及時將問題提出及通知有關單
        位，而達到追蹤、回覆及資訊分享等之目的；原告之員
        工（包括非從事研發工作之員工）習慣上會將資料予以
        放在FORUM （佈告欄，或可稱為資料庫），而該佈告欄
        為凡有權限者皆得以進入記錄相關事項，非僅限產品企
        劃人員記錄其所執行工作之用。因此，先前於審查期間
        提供予被告相關資料係放置於FORUM 中之檔案，故造成
        被告認為產品企劃人員從事與研發工作無關連之誤解。
　　(二)被告主張之理由：
      1.原告91年度營利事業所得稅結算申報，適用投資抵減之
        研發支出申報83,050,373元、適用投資抵減稅額申報28
        ,913,430元，經被告以原告所提示之研發計劃、公司組
        織圖、整體研發計劃、研發計劃執行及成果紀錄、研發
        人員工作紀錄、測試資料、員工薪資總表、研發部門領
        用消耗性器材及樣品所發生之費用、供研發單位研究用
        儀器設備清單、專供研發單位用建物折舊費用及購置專
        供研究發展部門用之軟體攤折計算表，原告研究發展處
        下設軟體部、硬體部、機構部、通信部及測試部5 個部
        門，然原告本期所申報之研發人員薪資，除上開5 個部
        門外，尚包含產品企劃部，查1 、產品企劃部人員，係
        負責研發端供應商及顧客使用端之溝通、費率訂定之考
        量，非專屬研發部門之人員，所列報產品企劃部人員林
        玉芳等12人薪資合計4,236,427 元，均非屬專業研究人
        員之薪資。2 、所列報總經理馬惠群薪資2,533,400 元
        ，因其所管理部門包含研發部門及其他非屬研發之部門
        ，非屬直接參與研發專案之主管。3 、測試部門之工作
        內容，係就研發部門所研發之產品進行測試，非屬直接
        從事研發之人員，所申報測試部門人員陳團治等12人薪
        資合計3,059,806 元，亦非屬專業研究人員之薪資。4
        、另原申報退休金提列數依非屬專業研究人員薪資比例
        調整剔除315,437 元。綜上，計調整剔除研究發展支出
        10,145,070元，核定適用投資抵減之研究發展支出為72
        ,905,303元、研究發展支出適用投資抵減稅額為23,840
        ,894元，依投資抵減辦法第2 條第1 項第款及審查要點
        規定，並無不合。
      2.原告就產品企劃部門及測試部門人員之薪資7,296,233
        元及退休金234,139 元部分不服，循序提起訴願，亦遭
        駁回。原告起訴雖復前詞爭議，主張(一)原告所營事業包
        括電腦軟硬體系統之設計、整合、開發、製造等業務，
        基於職能分工及成本因素考量，研發人員只專職於軟、
        硬體系統之設計、整合、分析及程式撰寫，相關測試工
        作則交由專門之測試單位人員負責，測試單位人員針對
        研發人員設計及整合出之軟、硬體新系統，其功能、穩
        定性及相容性等作進一部測試，並將新產品測試所發現
        之缺失再交由研發人員進行修改，可知該測試行為係屬
        於研發設計階段所發生，非為開始生產並進行量產後之
        品質管制之測試，該等測試人員薪資應屬研究與發展之
        範圍，自應准予適用投資抵減稅款。(二)在軟、硬體新產
        品研發規劃階段，主要係由產品企劃人員主導，針對未
        來新產品之規格及發展趨勢進行研究分析及設計審查，
        以為新產品規格訂定之依據，並對其新產品用料之規格
        、功能及相容性與廠商討論，以確保料件設計到新產品
        時，其發揮之功能俾符合原告研發規劃階段之產品效能
        ，之後在研發過程中，並會定期針對新產品設計之進展
        及所使用之料件規格及功能等是否符合原始設計之要求
        進行審查等，實為研發過程重要且必需之一環，且該等
        人員亦非屬研究發展單位內之其他行政、助理、市場調
        查、統計及管制之人員，應屬於專業之研發人員云云。
      3.惟查，促進產業升級條例之立法目的，係為鼓勵業者從
        事研究發展，促進產業升級，以健全經濟發展，為該條
        例第1 條所明定，因此從事相關產業升級之研究與發展
        支出，必須在既有技術產品外，確實用於開發新產品、
        及對生產技術或提供勞務技術有所改進，且超乎生產單
        位原有功能，進而有助於企業發展，方屬獎勵之範疇，
        若僅為一般性量產前修正品質之測試工作或將現有產品
        稍加修正，以符合客戶之需求等，即非產業升級之研究
        發展範疇，否則將與該條例之立法目的相違背。次查研
        究與發展計畫乃在規劃研究發展項目之作業方法、目的
        、限制、使用材料與時程等具體內容，以為執行研究發
        展、衡量其效能與改進之依據。
      4.然本件經被告就原告所提示資料查核結果，原告之組織
        系統圖，董事長、總經理以下設總管理處、台灣業務處
        、國際業務處、產品企劃處、研究開發處、大陸業務處
        、製造品管處、客戶服務處等，是產品企劃處與研究開
        發處分屬不同部門，被告卷附研究與發展計劃、執行成
        果紀錄表載明，(一)苗福強、林玉芳、陳榮裕、楊智育、
        柯乃云參與主題計劃執行情形，除含產品規格訂定、專
        案執行規劃、時程控制等外，另有行銷策略規劃、客戶
        問題解答等，非屬研究發展範圍。(二)研究開發處下設有
        軟體、硬體、機構、通信及測試等部門，測試人員如陳
        惠雅、吳玉如、吳卿華、鄭彤怡、陳團治、陳怡靜、張
        馨婷等參與主題計劃執行情形，包括產品測試計劃訂定
        、產品測試計劃執行、時程控制、測試版發行、正式版
        之發行、產品技術支援、客戶問題解答、緊急狀況處理
        等，非僅屬研發設計階段所發生費用，綜上，本案系爭
        之產品企劃處人員及測試人員，其所從事或管理之業務
        部分固與原告之研究發展計劃有關，但並非全屬於研究
        發展範疇，是該等人員非公司研究與發展人才培訓支出
        適用投資抵減辦法第2 條第1 項第1 款所稱之研究發展
        單位專門從事研究發展工作之全職人員，其薪資及退休
        金亦非屬研究與發展之支出，自無投資抵減之適用，被
        告調整剔除適用投資抵減之研究發展支出10,145,070元
        ，核定適用投資抵減之研究發展支出為72,905,303元、
        研究發展支出適用投資抵減稅額為23,840,894元，並無
        不合，所訴無足採。
　　理  由
一、本件原告起訴時，被告之代表人為張盛和，嗣於訴訟中變更
    為許虞哲，茲據新任代表人具狀聲明承受訴訟，經核無不合
    ，應予准許。
二、本件原告度91年度營利事業所得稅結算申報，原列報適用投
    資抵減之研究與發展支出申報83,050,373元、適用投資抵減
    稅額申報28,913,430元，經被告查核結果，以其所列報總經
    理馬惠群、產品企劃部人員及測試部門人員薪資，非專屬從
    事研究發展工作之全職人員，予以剔除該等人員之薪資及退
    休金，核定原告本年度適用投資抵減之研究發展支出為72,9
    05,303元、研究發展支出適用投資抵減稅額為23,840,894元
    之事實，有原告前開申報明細表、研究發展手冊及被告核定
    通知書（含調整法令及依據說明書）附原處分卷可稽，堪信
    為真實。
三、原告對被告核定剔除上開產品企劃部及測試部門人員薪資、
    退休金部分不服，起訴主張：系爭產品企劃人員自研發計畫
    之規劃、設計、執行督導及研發過程問題之檢討均全程參與
    ，而上開測試部門人員係從事新研發產品之測試，以確保產
    品品質、功能及穩定等，均屬研發過程重要且必需之一環，
    已符合投資抵減辦法及審查要點認定原則之規定，自得以適
    用研究與發展之投資抵減等語。故本件厥應審究者，係原告
    所列報前開產品企劃部及測試部人員，是否屬投資抵減辦法
    第2 條所稱之專業研究人員之範圍？
四、經查：
    (一)按「公司得在投資於研究與發展及人才培訓支出金額5%至
      25% 限度內，抵減當年度應納營利事業所得稅額；公司當
      年度研究發展支出超過前二年度研發經費平均數，或當年
      度人才培訓支出超過前二年度人才培訓經費平均數者，超
      過部分得按50% 抵減當年度應納營利事業所得稅額；當年
      度不足抵減時，得在以後四年度內抵減之。」行為時促進
      產業升級條例第6 條第2 項定有明文。又「本辦法所稱研
      究與發展之支出，包括公司為研究新產品、改進生產技術
      ，改進提供勞務技術及改善製程所支出之下列費用：一研
      究發展單位專業研究人員之薪資。」亦為行為時投資抵減
      辦法第2 條第1 項所明定。
    (二)次按，財政部89.4.21 台財稅第0890453102號函發布投資
      抵減審查要點第1 條規定：「公司依88年12月31日修正前
      促進產業升級條例第6 條第1 項第3 款及公司研究與發展
      人才培訓及建立國際品牌形象支出適用投資抵減辦法規定
      ，適用投資抵減之支出內容、認列原則及應檢附之文件，
      如附表。」附表項目二、「研究發展單位專業研究人員之
      薪資」之認定原則規定：「…二、專業研究人員係指配置
      於研究發展單位且專門從事研究發展工作之全職人員，包
      括研究發展單位之主管及該單位內直接參與研發專案進行
      之各階主管在內。但研究發展單位之其他行政、助理、市
      場調查、統計及管制等人員及其主管，則非屬專業研究人
      員之範圍。」係財政部本於中央稅捐主管機關職權，為執
      行前揭促進產業條例第6 條第2 項及投資抵減辦法之必要
      ，就適用投資抵減之支出內容、認列原則及應檢附之文件
      而為細節性、技術性之補充性規定，俾所屬機關執行職權
      之依據，並未逾越前揭法令之規範意旨及限度，自得予以
      適用。
    (三)本件經被告依原告提示所提示之公司組織圖、整體研發計
      劃、研發計劃執行及成果紀錄、研發人員工作紀錄、測試
      資料及員工薪資總表等資料查核結果，原告之組織系統圖
      ，董事長、總經理以下設總管理處、台灣業務處、國際業
      務處、產品企劃處、研究開發處、大陸業務處、製造品管
      處、客戶服務處等部門（見原處分卷第731 頁），可知產
      品企劃處與研究開發處分屬不同部門，二者之業務應即有
      所區別，而依原告所提示研究與發展計劃、執行成果紀錄
      表所載，上開產品企劃處人員苗福強、林玉芳、陳榮裕、
      楊智育、柯乃云及林國雄參與主題計劃執行情形，除含產
      品規格訂定、專案執行規劃、時程控制、產量準備與執行
      、產品技術支援、系統維護與運轉外，另有行銷策略規劃
      、客戶問題解答等，尚非屬研究發展範圍（見原處分卷第
      656-667 頁），故被告以上開產品企劃部非屬專門從事研
      發之單位，核定剔除原告所列報該部門人員林玉芳、簡淑
      娟、許嘉祐、陳榮裕、苗福強、柯乃云、楊智育、黃奎彰
      、方香文、劉文正、林國雄及陳文姬等人之薪資費用合計
      4,236,427元，於法並無不合。
    (四)原告於訴訟中雖主張：其公司另設有行銷部門負責行銷策
      略之擬定及執行，此非產品企劃處員工之職責，該企劃處
      所負責之「行銷策略規劃」主要協助產品規劃到開發完成
      之所有時程與問題之處理，而「客戶問題解答」亦係由業
      務部門及客戶服務處將接收客戶之問題轉交企劃部門作為
      規劃開發新產品之參酌及調整，並非一般客戶服務云云，
      惟與原告所提示上開「研究與發展計劃、執行成果紀錄表
      」之「計劃執行概況」所載「行銷策略規劃」及「客戶問
      題解答」之文義不合，復參諸原告所稱該企劃處所負責上
      開「協助產品規劃到開發完成之所有時程與問題之處理」
      及「業務部門及客戶服務處將接收客戶之問題轉交企劃部
      門作為規劃開發新產品之參酌及調整」之內容，經核亦均
      得認屬於上開紀錄表之「計劃執行概況」所載該企劃處另
      負責執行「產品規格訂定、專案執行規劃、時程控制、產
      量準備與執行、產品技術支援」之範疇，實無法區分上開
      工作項目與原告所稱「行銷策略規劃」及「客戶問題解答
      」之工作內容有何不同，亦難認有另增列「行銷策略規劃
      」及「客戶問題解答」二項執行計劃項目之必要，原告復
      未能提出上開執行紀錄表所載系爭產品企劃部執行「行銷
      策略規劃」及「客戶問題解答」之具體可資採信之實際工
      作內容或紀錄以為證明，空言主張上開執行計劃紀錄所載
      「行銷策略規劃」及「客戶問題解答」非一般所謂產品行
      銷或客戶服務內容，亦屬研究發展之範圍云云，尚不足採
      。
    (五)又按，促進產業升級條例之立法目的，旨在促進產業升級
      ，健全經濟發展（見該條例第1 條規定），因此從事相關
      產業升級之研究與發展支出，必須在既有技術產品外，確
      實用於開發新產品、及對生產技術或提供勞務技術有所改
      進，且超乎生產單位原有功能，進而有助於企業發展，方
      屬獎勵之範疇，若僅為一般性量產前修正品質之測試工作
      或將現有產品稍加修正，以符合客戶之需求等，即非產業
      升級之研究發展範疇，否則將與該條例之立法目的相違背
      。原告之研究開發處下雖設有軟體、硬體、機構、通信及
      測試等部門，然依原告所提示「研究與發展計劃、執行成
      果紀錄表」所載，其中測試人員如陳惠雅、吳玉如、吳卿
      華、鄭彤怡、陳團治、陳怡靜、張馨婷等參與主題計劃執
      行情形，包括產品測試計劃訂定、產品測試Test Case 訂
      定、產品測試計劃執行、時程控制、測試版發行、正式版
      之發行、產品技術支援、客戶問題解答及緊急狀況處理等
      （見原處分卷第641 至第653 頁），非僅屬研發設計階段
      所發生之費用，故被告以上開測試部人員所從事之業務雖
      與原告之研究發展計劃有關，但非全屬於研究發展範疇，
      核與上開投資抵減辦法第2 條第1 項第1 款所稱「研究發
      展單位專門從事研究發展工作之全職人員」之要件不合，
      核定剔除原告所列報該測試部門人員之薪資費用合計3,05
      9,806元，於法亦無不合。
    (六)原告於補充理由狀雖辯稱上開紀錄表所載「客戶問題解答
      」係指原告遴選以測試新產品之專案測試人員，原告習慣
      將之稱為「試用客戶」或簡稱「客戶」，並非被告所稱測
      試部門人員與最終使用（即消費者）直接溝通云云（見本
      院卷第200 頁），惟與原告於審理中自承：「客服的部分
      ，所指的是業務部門跟其他資訊部門所反應客戶的技術問
      題，但解決的還是技術的問題，並非單純面對面的客服問
      題。如果有客戶反應問題，客服人員無法解決技術上的一
      些問題時，在回答客戶的過程，可能需要向公司內部人員
      尋求支援。」等語不符（見本院卷第177 頁），已難採信
      ，則依原告所自承系爭測試部門負責之業務，既包含新產
      品研發完成後，協助業務部或其他部門所反應客戶（即消
      費者）使用之技術問題及技術支援在內，核此項業務並非
      研發設計階段所發生，尚非屬研究發展之範圍，自難認該
      測試部門人員係「專門從事研究發展工作之全職人員」，
      核與該等人員所負責此項業務量佔全部業務之比例多寡或
      有無與客戶直接面對面溝通無關，原告上開主張，亦無可
      採。
五、綜上所述，被告以原告之上開產品企劃部及測試部門人員，
    非專屬從事研究發展工作之全職人員，該等人員之薪資及退
    休金非屬研究與發展之支出，而無投資抵減之適用，乃核定
    予以剔除，於法並無違誤，訴願決定予以維持，亦無不合，
    原告徒執前詞，訴請撤銷，為無理由，應予駁回。
據上論結，本件原告之訴為無理由，爰依行政訴訟法第98條第3
項前段，判決如主文。
中　　華　　民　　國　　96　　年　 　5　　月　　9　　 日
                        第二庭審判長法  官　徐瑞晃
                                    法  官　陳金圍
                                    法  官　蕭惠芳
上為正本係照原本作成。
如不服本判決，應於送達後20日內，向本院提出上訴狀並表明上
訴理由，如於本判決宣示後送達前提起上訴者，應於判決送達後
20日內補提上訴理由書（須按他造人數附繕本）。
中　　華　　民　　國　　96　　年　 　5　　月　　9　　 日
          　　　　　　      　　　　書記官  李淑貞
